---
title: " Wine Class Classification "
output: 
  html_document:
   theme: united
   highlight: tango
   toc: true
   toc_float:
      collapsed: false
      smooth_scroll: false
---

<html>
<style>
body {background-color:rgb(0,0,0);}
h1   {color: rgb(0, 255, 255);}
h2    {color:rgb(0, 255, 255);}
p     {color : white;
       font-size: 20px;}
author{color : white;
       font-size: 40px;}
</style>
</html>



<p>Daniel Lumban Gaol
</p>
24/04/2021

```{r setup, include=FALSE}
knitr::opts_chunk$set(echo = TRUE,
                      mmessage = FALSE,
                      warning = FALSE,
                      fig.align = 'center',
                      comment = '#>')
options(scipen = 999)
```


# 1. Librari and Setup

Pada metode klasifikasi menggunakan Regresi Logistik dan K-NN ini, sebelumnya Anda harus melakukan install.package() pada package readr, tidyverse, MASS, gtools, gmodels, class, caret, ggplot2 pada R Studio Anda. Apabila telah ter-install, maka lakukan pengaktifan package menggunakan library().

```{r message=FALSE}
library(gtools)
library(GGally)
library(gmodels)
library(class)
library(caret)
library(dplyr)
library(rsample)
```

# 2. Tujuan
Tujuan dari memprediksi data wine ini dari sifat fisiokimianya apakah yang membuat wine menjadi good atau not good berdasarkan qualitynya. 


# 3. Logistic Regression

## 3.1 Import Data
```{r}
wine <- read.csv("winequality-red.csv")
head(wine)
```

<html>
<body>

<p>
<b>
Informasi Data :
</b>
</p>
<p>
fixed.acidity         : Sebagian besar asam yang terlibat dengan anggur 
</p>
<p>
volatile.acidity      : jumlah asam asetat dalam anggur
</p>
<p>
citric.acid           : asam sitrat 
</p>
<p>
residual.sugar        : jumlah gula yang tersisa setelah fermentasi dihentikan
</p>
<p>
chlorides             : jumlah garam dalam anggur 
</p>
<p>
free.sulfur.dioxide   : sebagai gas terlarut 
</p>
<p>
total.sulfur.dioxide  : jumlah formulir SO2 yang bebas dan terikat
</p>
<p>
density               : kepadatan air mendekati air tergantung pada persen kandungan alkohol dan gula
</p>
<p>
pH                    : menjelaskan seberapa asam atau basa anggur dalam skala dari 0 (sangat asam) hingga 14                                          (sangat basa)
</p>
<p>
sulphates             : aditif anggur yang dapat berkontribusi pada tingkat gas sulfur dioksida (S02)
</p>
<p>
alcohol               : Kadar Alkohol
</p>

</html>
</body>

## 3.2 Data Manipulation

pada kolom quality terdapat tingkat quality wine yang dibuat oleh si pembuat data, bahwa dimana 6 > Good, 6 < Not Good, maka kita buat kolom baru

```{r message=FALSE}
wine$class <- ifelse(wine$quality <= 5 , "NotGood" , "Good")
```

Melakukan cek tipe data

```{r}
glimpse(wine)
```

Menghapus kolom dan merubah tipe data
```{r}
wine_clean <- wine %>% 
            mutate(class = as.factor(class)) %>% 
            select(-quality)
glimpse(wine_clean)
```



Melakukan Pengecekan terhadap missing value 

```{r}
colSums(is.na(wine_clean))
```

## 3.3 Exploratory Data Analysis



Membuat data training dan data testing dengan cara split
Asumsi : 
80% Data akan dibuat menjadi data train dan 20% menjadi data test

```{r message=FALSE}
RNGkind(sample.kind = "Rounding")
set.seed(105)


intrain <- initial_split(data = wine_clean, prop = 0.8, strata = class)
wine.train <- training(intrain)
wine.test <- training(intrain)

```
Proporsi data menggunakan 0.8/0.2

```{r}
prop.table(table(wine.train$class))
prop.table(table(wine.test$class))
```
Membuat data menjadi balance dengan teknik upSample :
```{r}
wine.up <- upSample(x = wine.train %>% select(-class),
                    y = wine.test$class,
                    yname = "class")

prop.table(table(wine.up$class))
                  
```



Melakukan pemodelan menggunakan regresi logistik. Pemodelan menggunakan fungsi glm dalam memodelkan menggunakan regresi logistik. Variabel yang digunakan adalah semua variabel, dimana variabel target menjadi variabel responnya.

```{r}
model.wine <- glm(class ~ ., wine.up,family = "binomial")
summary(model.wine)
```
Dari hasil diatas, prediktor yang memiliki korelasi kuat dengan target variabel (class) adalah
volatile.acidity, citric.acid, chlorides, free.sulfur.dioxide, total.sulfur.dioxide, sulphates dan alcohol. 
Tetapi kita akan mencoba model fitting dengan menggunakan metode stepwise

```{r}
model.wine2 <- step(model.wine, direction = "both")
```
```{r}
summary(model.wine2)
```
Mencoba untuk menginterpretasikan salah satu prediktor numerik yaitu alcohol :


```{r}
#alcohol
inv.logit(-0.775480)
```
Semakin tinggi kadar alcohol yang ada di quality wine, akan memiliki peluang 0.31/31% untuk wine tersebut NotGood


Klasifikasikan data wine.test berdasarkan `prediksi` dan simpan pada kolom baru bernama `prediksi`.

Prediksi:
```{r}
wine.test$prediksi <- predict(object = model.wine2,
                              newdata = wine.test,
                              type = "response")
                                  
                      
```



Cek persebaran data
```{r}
plot.wine <- density(wine.test$prediksi)
plot(plot.wine, main = "Density Wine Prediksi")
polygon(plot.wine, col="blue", border="black")
```

Dari density plot diatas data prediksi tidak berbentuk simetris, atau dapat dikatakan tidak terdistribusi normal, dan hasil prediksi lebih condong ke angka 1 atau "NotGood"


Hasil Prediksi

```{r}
wine.test$pred.label <- ifelse(wine.test$prediksi < 0.5, "NotGood" , "Good" )

wine.test$pred.label <- as.factor(wine.test$pred.label)
str(wine.test)
```
Melihat hasil prediksi

```{r}
wine.test %>% 
  select(class,prediksi,pred.label) %>% 
  head()
```

```{r}
wine.conf <- confusionMatrix(wine.test$pred.label, wine.test$class, positive = "NotGood")
wine.conf
```
4 metrics performa model: Accuracy, Sensitivity/Recall, Precision/Pos pred Value, Specificity

Dari hasil prediksi diatas model yang dihasilkan hanya mendapatkan accuracy 25%, dibalik tingkat akurasi tersebut jika menjawab dari business question dimana memfokuskan terhadap quality dari wine tersebut. Maka bisa memainkan tingkat dari threshold/ambang batasnya, dimana kita bisa menaikan threshold dari 0.5 menjadi 0.8, untuk mendapatkan Sensitivity atau recall yang tinggi untuk mendapatkan quality yang baik dan memperkecil NotGood. 





# 4. K-Nearest Neighbour

Untuk menjawab kelanjutan dari model sebelumnya, dimana tingkat accuracy masih rendah, pada tahap ini akan digunakan model K-NN untuk mengetahui apakah dengan model ini tingkat accuracy akan menjadi lebih baik terhadap quality wine tersebut

## 4.1 Cross Validation


```{r}
wine.scale <- wine.up %>% 
  mutate(class = as.factor(class))
  
  
```

Membuat data training dan data testing dari data wine.scale


```{r}
RNGkind(sample.kind = "Rounding")
set.seed(105)

init <- initial_split(wine.up, prop = 0.8, strara = "class")
ws.train <- training(init)
ws.test <- testing(init)



```

check class balance
```{r}
prop.table(table(ws.train$class))
prop.table(table(ws.test$class))
```
## 4.2 Data Training

Pada model k-NN, dipisahkan antara prediktor dan label (target variabelnya).

```{r}
#Prediktor
ws.train.x <- ws.train %>% 
  select(-class)

ws.test.x <- ws.test %>% 
  select(-class)

#Target
ws.train.y <- ws.train %>% 
  select(class)

ws.test.y <- ws.test %>% 
  select(class)
```

Scaling data

```{r}
ws.train.xs <- ws.train.x %>% 
              select_if(is.numeric) %>% 
              scale()

ws.test.xs <- ws.test.x %>% 
              select_if(is.numeric) %>% 
              scale()
```



## 4.3

mencari K yang optimum

```{r}
sqrt(nrow(ws.train.x))
```
```{r}
wine.prediksi <- knn(train = ws.train.xs, 
                     test = ws.test.xs,
                     cl = ws.train.y$class,
                     k = 33)
head(wine.prediksi)
```


```{r}
confusionMatrix(data = wine.prediksi,
                reference = as.factor(ws.test.y$class),
                positive = "NotGood")
```

Berdasarkan hasil dari confusion matrix diatas, model yang dibuat untuk memprediksi (accuracy) wine Good/NotGood sebesar 77%.
Berdasarkan data aktual dari NotGood model dapat menebak dengan tepat sebesar 77%, sedangkan dengan data aktual dari Good 
model berhasil memprediksi dengan benar sebesar 76%


# 5. Kesimpulan

Berdasarkan hasil prediksi yang diperoleh dari logistic regression dan K-NN, dapat disimpulkan bahwa dalam case ini kedua model tidak memiliki kemampuan yang sama dalam melakukan prediksi. Hal ini dikarenakan kedua model memiliki accuracy, sensitivity, specifivity dan pos pred value yang berbeda jauh, sehingga pada case ini model dengan K-NN adalah model yang lebih tepat dalam melakukan prediksi dengan accuracy 77%











